# 关于合并报表子公司销售给母公司专有技术，母公司资本化的处理

提问人：roinlee 时间：2016-03-19 13:09:05
子公司是一家研发型企业，研究各类药物，本期销售给母公司一项专有技术，母公司购买后资本化入无形资产，并且该技术已经形成一定产能，可以给企业带来经济利益，子公司这项技术为自己研发，未进行资本化，只是将该项目的研发全部归集在管理费用中，请问上述情况合并报表如何处理？抵消子公司收入和母公司的无形资产？还是抵消母公司的收入和该项研发归集的费用差额冲减无形资产？还是需要将母公司的这项技术先行资本化，在进行合并报表的抵消？（子公司这项技术在管理费用中归集的金额小于销售给母公司的收入！）

回答人：chenyiwei
既然子公司自身研发该技术时，所有研发支出均已费用化，那么在合并报表层面也应当延续该费用化的处理。抵销分录为：借营业外收入，贷无形资产；借累计摊销，贷管理费用，贷年初未分配利润。